【裁判字號】    97,易,501
【裁判日期】    970725
【裁判案由】    竊盜
【裁判全文】
臺灣雲林地方法院刑事判決               97年度易字第501號
公  訴  人  臺灣雲林地方法院檢察署檢察官
被      告  乙○○
上列被告因竊盜案件，經檢察官提起公訴（97年度偵字第2348號
），被告於準備程序進行中就被訴事實為有罪之陳述，經本院聽
取當事人意見後，認宜由獨任法官進行簡式審判程序，裁定進行
簡式審判程序，判決如下：
    主  文
乙○○攜帶兇器竊盜，處有期徒刑柒月，扣案之老虎鉗壹支沒收
。
    事  實
一、乙○○曾因竊盜案件，經本院以94年度六簡字第176 號判處
    有期徒刑6 月，緩刑3 年確定（不構成累犯）。竟意圖為自
    己不法之所有，於97年3 月16日凌晨4 時許，駕駛車牌號碼
    為5012-GM 號自小客車，在雲林縣土庫鎮大荖里大荖15號「
    顯隆機械股份有限公司」（以下簡稱顯隆公司），以徒手伸
    入該公司鐵門內按下鐵門開關之方式，先將鐵門打開後侵入
    該公司建築物所附連圍繞之土地內（侵入建築物部分為據告
    訴），並持金屬材質，質地堅硬，於客觀上可供兇器使用之
    老虎鉗1 支，將該公司所有之車牌號碼100-TJ號大貨車上蓄
    電池電瓶2 組，拆卸後竊取之，得手後先將其中1 組蓄電池
    電瓶攜至顯隆公司外圍牆邊放置，再入內攜出第2 組蓄電池
    電瓶，此時恰為早起運動之民眾王登賢所目睹並上前詢問，
    乙○○佯稱其車輛拋錨已請修車廠前來修理，迨見王登賢騎
    乘腳踏車準備離去之際，唯恐事蹟敗露，迅速將其手中所持
    之蓄電池電瓶1 組搬運至其所駕駛之上開車輛內放置，並駕
    車離去，嗣經王登賢發覺有異後記下車牌號碼報警，為警循
    線查獲，並扣得老虎鉗1 支、蓄電池電瓶2 組。
二、案經雲林縣警察局虎尾分局報告臺灣雲林地方法院檢察署檢
    察官偵查後提起公訴。
    理  由
一、本件被告乙○○所犯為死刑、無期徒刑、最輕本刑3 年以上
    有期徒刑以外之罪，被告於準備程序中就被訴事實為有罪之
    陳述，經法官告知簡式審判程序之旨，並聽取公訴人、被告
    之意見後，合議庭認為適宜，依刑事訴訟法第273 條之1 第
    1 項規定，裁定進行簡式審判程序。又刑事訴訟法第159 條
    第1 項規定：被告以外之人於審判外之言詞或書面陳述，除
    法律有規定者外，不得作為證據。惟同條第2 項例外規定：
    法院以簡式審判程序，不適用之。故本件不適用傳聞排除法
    則有關限制證據能力之相關規定。並得依同法第310 條之2
    之準用同法第454 條之規定製作略式判決書，僅需記載犯罪
    事實、證據名稱及應適用之法條，並得以簡略方式為之。
二、被告乙○○之上開犯罪事實，除有其於本院審理時之自白外
    ，尚有下列證據可佐：
    (一)被告乙○○於警詢、偵訊時之供述。
    (二)證人王登賢、丙○○於警詢、偵訊時之證述。
    (三)贓物認領保管單1 紙。
    (四)雲林縣警察局虎尾分局土庫分駐所受理各類案件紀錄表1
      紙。
    (五)車籍查詢資料1 紙。
    (六)照片8 張。
    (七)扣案之老虎鉗1 支。
    足認被告之自白與事實相符，故本件事證明確，被告犯行堪
    以認定，應依法論科。
三、論罪科刑
    (一)按刑法第321 條第1 項第3 款之攜帶兇器竊盜罪，係以行
      為人攜帶兇器竊盜為其加重條件，此所謂兇器，其種類並
      無限制，凡客觀上足以對人之生命、身體、安全構成威脅
      ，具有危險性之兇器均屬之，且只須行竊時攜帶此種具有
      危險性之兇器為已足，並不以攜帶之初有行兇之意圖為必
      要（最高法院79年臺上字第5253號判例參照）。查扣案之
      老虎鉗1 支為金屬材質，有照片1 張可證（偵卷第17頁）
      ，並經本院審判提示證物時，確認無誤，則若持之攻擊人
      ，客觀上顯足以危害他人生命、身體安全，屬具有危險性
      之兇器無疑。核被告乙○○所為，係犯刑法第321 第1項
      第3 款之攜帶兇器竊盜罪。
    (二)另按所謂有人居住之建築物，不以行竊時有人居住其內為
      必要，其居住人宿於樓上，或大樓管理員居住另室，而乘
      隙侵入其他房間行竊者，均不失為侵入有人居住之建築物
      行竊（最高法院69年台上字第3945號判例參照）。惟本件
      被告僅侵入建築物所附連圍繞之土地，況被害人即證人丙
      ○○於警詢、偵訊時均未證稱顯隆公司於夜間有人在內看
      守或就寢，故檢察官起訴認被告所為亦犯同法條第1 項第
      1 款之於夜間侵入有人居住之建築物罪應屬誤解，應予敘
      明。
    (三)爰審酌被告年輕力壯，前曾因竊盜案件經判處徒刑，並宣
      告緩刑確定，竟不思進取又為本件犯行，其行為殊不可取
      ，惟被告於本院審理時已坦承犯行，稍見悔意，且所竊之
      物價值並非甚鉅，又已經被害人領回，及被告之智識程度
      等一切情狀，量處如主文所示之刑，以資警惕。
    (四)扣案之老虎鉗1 支為被告所有，用以犯本件犯罪所用之物
      ，業經被告供陳在卷，爰依刑法第38條第1 項第2 款宣告
      沒收。
據上論斷，應依刑事訴訟法第273 條之1 第1 項、第284 條之1
、第299 條第1 項前段、第310 條之2 、第454 條，刑法第321
條第1 項第3 款、第38條第1 項第2 款，判決如主文。
本案經檢察官甲○○到庭執行職務。
中    華    民    國    97    年    7     月    25    日
                  刑事第一庭    法  官  楊昱辰
以上正本證明與原本無異。
如不服本判決，應於判決收受後10日內，向本院提出上訴狀（須
附繕本）。
                                書記官  黃秋萍
中    華    民    國    97    年    7     月    25    日
附錄法條：中華民國刑法第321條第1項
犯竊盜罪而有左列情形之一者，處6月以上、5年以下有期徒刑：
一  於夜間侵入住宅或有人居住之建築物、船艦或隱匿其內而犯之
    者。
二  毀越門扇、牆垣或其他安全設備而犯之者。
三  攜帶兇器而犯之者。
四  結夥三人以上而犯之者。
五  乘火災、水災或其他災害之際而犯之者。
六  在車站或埠頭而犯之者。


司法院資訊處製作；財團法人民間司法改革基金會備份。
